【裁判字號】    92,訴,1551
【裁判日期】    921209
【裁判案由】    毒品危害防制條例
【裁判全文】
臺灣桃園地方法院刑事判決                        九十二年度訴字第一五五一號
    公  訴  人  臺灣桃園地方法院檢察署檢察官
    被      告  甲○○
右列被告因違反毒品危害防制條例案件，經檢察官提起公訴（九十二年度毒偵字第二
三三六號），本院判決如左：
    主  文
甲○○施用第一級毒品，累犯，處有期徒刑拾月。
    事  實
一、甲○○曾於民國八十九年間因犯妨害公務罪，經本院於九十年二月二十七日以八
    十九年度上易字第四五五○號判處有期徒刑四月確定，已於九十年五月十六日易
    科罰金執行完畢。其另於八十九年間因施用第二級毒品案件，經本院以八十九年
    度毒聲字第三○九九號裁定送觀察、勒戒後，認無繼續施用毒品傾向，由臺灣桃
    園地方法院檢察署檢察官於八十九年五月二十日以八十九年度毒偵字第一八四六
    號為不起訴處分確定。甲○○並未因此戒除毒癮，又於受不起訴處分後五年內之
    九十一年間，施用第一級毒品，經本院以九十一年度毒聲字第二二三六號裁定送
    觀察、勒戒後，認有繼續施用毒品傾向，本院再以九十一年度毒聲字第二五一八
    號裁定送強制戒治，並由臺灣桃園地方法院檢察署檢察官提起公訴後，本院以九
    十一年度訴字第一六八八號判決有期徒刑八月確定（尚未執行）。竟仍不知警惕
    ，於停止強制戒治付保護管束期間，復基於施用第一級毒品之犯意，於九十二年
    四月二十一日某時，在其位於桃園縣龜山鄉山福村泰宏新村十四號住處，以抽煙
    之方式，施用第一級毒品海洛因一次，嗣於同年月二十二日向臺灣桃園地方法院
    檢察署觀護人報到並採尿，經送驗發覺其所採之尿液呈嗎啡陽性反應，因而查獲
    。
二、案經臺灣桃園地方法院檢察署檢察官自動檢舉偵查起訴。
    理  由
壹、程序部分：
    按除被告所犯為死刑、無期徒刑、最輕本刑為三年以上有期徒刑之罪或高等法院
    管轄第一審案件者外，於準備程序進行中，被告先就被訴事實為有罪之陳述時，
    審判長得告知被告簡式審判程序之旨，並聽取當事人、代理人、辯護人及輔佐人
    之意見後，裁定進行簡式審判程序，刑事訴訟法第二百七十三條之一定有明文，
    本件被告甲○○被訴違反毒品危害防制條例案件，經本院訊問被告後，被告為有
    罪陳述，且所犯非死刑、無期徒刑、最輕本刑為三年以上有期徒刑之罪或高等法
    院管轄第一審案件，經踐行上開程序後，由合議庭裁定由獨任法官改依簡式審判
    程序審理，合先敘明。
貳、實體部分：
一、右揭犯罪事實，業據被告甲○○自白不諱。被告於上開時、地向臺灣桃園地方法
    院檢察署觀護人報到時所採集之尿液，經送請台灣檢驗科技股份有限公司先以Ｅ
    ＩＡ酵素免疫分析法初步檢驗，再以ＧＣ／ＭＳ氣相層析／質譜儀複驗結果，呈
    嗎啡陽性反應，此有該公司之濫用藥物尿液檢驗報告、臺灣桃園地方法院檢察署
    受保護管束人尿液檢體監管紀錄表、臺灣桃園地法院檢察署施用毒品犯受保護管
    束人採尿報到編號表各一紙在卷可稽（參偵卷第二十至二十二頁），是堪信被告
    之自白，核與事實相符，應可採信。被告於八十九年間已因施用第二級毒品案件
    ，經本院以八十九年度毒聲字第三○九九號裁定送觀察、勒戒後，認無繼續施用
    毒品傾向，由臺灣桃園地方法院檢察署檢察官於八十九年五月二十日以八十九年
    度毒偵字第一八四六號為不起訴處分確定。仍未戒除毒癮，於受不起訴處分後五
    年內之九十一年間，再因施用第一級毒品案件，經本院以九十一年度毒聲字第二
    二三六號裁定送觀察、勒戒後，認有繼續施用毒品傾向，本院再以九十一年度毒
    聲字第二五一八號裁定送強制戒治，並由臺灣桃園地方法院檢察署檢察官提起公
    訴，經本院以九十一年度訴字第一六八八號判決有期徒刑八月確定，現撤銷停止
    戒治強制戒治中，此有臺灣高等法院被告全國前案紀錄表可稽，從而，被告於停
    止戒治付保護管束期間，再犯施用第一級毒品之犯行，事證明確，堪以認定。
二、核被告所為，係犯毒品危害防制條例第十條第一項之罪，其持有第一級毒品海洛
    因，既意在供己施用，其持有之低度行為應為施用之高度行為吸收，不另論罪。
    被告曾於八十九年間因犯妨害公務罪，經本院於九十年二月二十七日以八十九年
    度上易字第四五五○號判處有期徒刑四月確定，於九十年五月十六日易科罰金執
    行完畢，此有上開臺灣高等法院被告全國前案紀錄表及臺灣桃園地方法院檢察署
    檢察刑案查註紀錄表在卷可稽，其於刑之執行完畢後，五年內再犯本件有期徒刑
    以上之罪，為累犯，並依法加重其刑。爰審酌被告已因施用毒品，經法院裁定觀
    察、勒戒及戒治，仍不知悔悟，惟犯後坦承犯行，加以施用毒品係自戕性犯罪，
    尚乏直接被害人以及被告之品行、動機、手段等一切情狀，量處如主示之刑。
據上論斷，應依刑事訴訟法第二百九十九條第一項前段、第二百七十三條之一，毒品
危害防制條例第十條第一項，刑法第十一條前段、第四十七條，判決如主文。
本案經檢察官廖先志到庭執行職務。
中      華      民      國    九十二    年     十二     月      九      日
  臺灣桃園地方法院刑事第十庭
                                  法    官  李  桂  英
右正本證明與原本無異。
如不服本判決，應於判決送達後十日內向本院提出上訴狀( 應附繕本 )，上訴於
臺灣高等法院。
                                  書 記 官  張  淑  芬
中        華        民        國   九十二   年   十二   月      九      日
附論罪科刑依據之法條：
毒品危害防制條例第十條第一項：
毒品危害防制條例第十條
施用第一級毒品者，處六月以上五年以下有期徒刑。
施用第二級毒品者，處三年以下有期徒刑。


司法院資訊處製作；財團法人民間司法改革基金會備份。
